【裁判字號】    98,易,1420
【裁判日期】    990409
【裁判案由】    竊盜
【裁判全文】
臺灣高雄地方法院刑事判決              98年度易字第1420號
公  訴  人  臺灣高雄地方法院檢察署檢察官
被      告  乙○○
輔  佐  人
即被告之父  甲○○
上列被告因竊盜案件，經檢察官提起公訴（98年度偵字第35021
號），本院判決如下：
    主  文
乙○○竊盜未遂，累犯，處有期徒刑壹年肆月。
    事  實
一、乙○○為輕度智能障礙之人，前因多次犯竊盜罪，已12次經
    法院判刑確定並均入監執行完畢，最近一次經徒刑執行完畢
    出監係因民國97年間犯竊盜罪，經本院97年度審易字第1054
    號判處有期徒刑8 月確定，並與另案於97年間兩次犯竊盜罪
    ，經本院97年度易字第937 號分別判處有期徒刑5 月、4 月
    （定應執行有期徒刑8 月）確定部分，合併經本院98年度審
    聲字第55號裁定就三罪定應執行有期徒刑1 年3 月，於97年
    10月9 日入監執行，甫於98年10月16日因縮刑期滿出監執行
    完畢。
二、詎其經前開徒刑執行完畢後5 年內，仍不知悔悟，於98年11
    月21日上午7 時許，於因心智缺陷致其辨識行為違法能力有
    顯著減低之情形下，復基於意圖為自己不法所有之竊盜犯意
    ，在高雄市○○區○○街445 號前，徒手開啟丙○○所有並
    停放該處之車號4682-WS 號自用小客貨車未上鎖之車門後，
    旋進入該車內搜尋翻找財物而著手於竊盜之行為，並於尚未
    得手之際，為路人許進興發覺上前逮捕送警查獲而不遂。
三、案經丙○○訴由高雄市政府警察局三民第二分局報告臺灣高
    雄地方法院檢察署檢察官偵查起訴。
    理  由
壹、證據能力部分：按被告以外之人於審判外之陳述，雖不符刑
    事訴訟法第159 條之1 至之4 之規定，然經當事人於審判程
    序同意作為證據，法院審酌該言詞陳述或書面陳述作成時之
    情況，認為適當者，亦得為證據，刑事訴訟法第159 條之5
    第1 項定有明文。本判決後開引用具有傳聞證據性質之證據
    資料，已經檢察官、被告及其輔佐人於審理期日同意為證據
    使用，是其縱無刑事訴訟法第159 條之1 至第159 條之4 或
    其他傳聞法則例外之情形，亦經本院審酌該證據作成之情況
    ，既無違法取得情事，復無證明力明顯過低等情形，以得供
    做法院判斷事實之依據為適當，認為均有證據能力，得為證
    據。
貳、實體部分：
一、訊據被告乙○○對其前揭犯罪事實均自白不諱，並經證人丙
    ○○、許進興於警訊中證述綦詳，復有身心障礙手冊、車籍
    查詢基本資料、現場照片2 幀在卷可稽，被告乙○○自白竊
    盜未遂，核與事實相符，其犯行堪予認定。本件被告犯罪事
    證已臻明確，應依法論科。
二、核被告乙○○所為，係犯刑法第320 條第3 項、第1 項竊盜
    罪未遂。其前於97年間犯竊盜罪，經本院97年度審易字第10
    54號判處有期徒刑8 月確定，並與另案於97年間兩次犯竊盜
    罪，經本院97年度易字第937 號分別判處有期徒刑5 月、4
    月（定應執行有期徒刑8 月）確定部分，合併經本院98年度
    審聲字第55號裁定就三罪定應執行有期徒刑1 年3 月，於97
    年10月9 日入監執行，甫於98年10月16日因縮刑期滿出監執
    行完畢，有臺灣高等法院被告前案紀錄表及臺灣高雄地方法
    院檢察署刑案資料查註紀錄表各1 份在卷可按，乃受徒刑之
    執行完畢，5 年以內因故意而再犯本件有期徒刑以上之罪，
    應依累犯之規定，加重其刑。其已經著手於竊盜罪之實行而
    不遂，應依刑法第25條第1 項未遂犯之規定減輕其刑。又其
    因罹有輕度智能障礙，經本院依職權囑託財團法人私立高雄
    醫學大學附設中和紀念醫院鑑定結果，認其前揭犯行係在心
    智缺陷程序致其辨識行為違法能力有顯著減低之情形下所為
    ，有該院99年3 月10日高醫附行字第0990000867號函附精神
    鑑定報告書附卷可參，應依刑法第19條第2 項規定減輕其刑
    。被告乙○○兼有刑之加重、減輕事由，依法先加後減。又
    其兼有兩種減輕事由，依法遞減輕之。
三、爰審酌被告乙○○之年齡、品行、智識能力、犯罪動機、犯
    罪手段、情狀、對於法益侵害之程度，其為59年12月6 日出
    生、受有國小畢業教育程度、受僱從事模板工作之人，有警
    詢年籍等資料附卷可稽，並據其在本院審理時自陳在卷，本
    件犯罪時年38歲，前有多次犯竊盜罪經法院判刑12次之紀錄
    ，有臺灣高等法院被告前案紀錄表及臺灣高雄地方法院檢察
    署刑案資料查註紀錄表各1 份在卷可按，素行欠佳，本件因
    前案出監未幾又再犯，選擇早晨7 時在人車往來之路旁犯罪
    之手段、情狀，以自用小客貨車為下手行竊之標的，及其犯
    罪後之態度等一切情狀，量處如主文所示之刑，以資儆懲。
據上論斷，應依刑事訴訟法第284 條之1 、第299 條第1 項前段
，刑法第320 條第3 項、第1 項、第47條第1 項、第25條第1 項
、第19條第2 項，刑法施行法第1條之1，判決如主文。
本案經檢察官李茂增到庭執行職務
中    華    民    國    99    年    4     月    9     日
                  刑事第十九庭  法  官  陳松檀
上正本證明與原本無異。
如不服本判決應於收受本判決送達後10日內向本院提出上訴書狀
，其未敘述上訴理由者，並得於提起上訴後10日內向本院補提理
由書狀（均須按他造當事人之人數附繕本）「切勿逕送上級法院
」
中    華    民    國    99    年    4     月    9     日
                                書記官  彭帥雄
附錄本判決論罪之法條：
中華民國刑法第320條
意圖為自己或第三人不法之所有，而竊取他人之動產者，為竊盜
罪，處5 年以下有期徒刑、拘役或5 百元以下罰金。
意圖為自己或第三人不法之利益，而竊佔他人之不動產者，依前
項之規定處斷。
前二項之未遂犯罰之。

司法院資訊處製作；財團法人民間司法改革基金會備份。
